【裁判字號】    97,交訴,94
【裁判日期】    970731
【裁判案由】    公共危險
【裁判全文】
臺灣板橋地方法院刑事判決              97年度交訴字第94號
公  訴  人  臺灣板橋地方法院檢察署檢察官
被      告  甲○○
上列被告因公共危險等案件，經檢察官提起公訴（97年度偵字第
11518 號），因被告於準備程序中為有罪之陳述，經本院合議庭
裁定由受命法官獨任進行簡式審判程序，並判決如下：
    主  文
甲○○服用酒類，不能安全駕駛動力交通工具而駕駛，處有期徒
刑貳月；又駕駛動力交通工具肇事，致人受傷而逃逸，處有期徒
刑柒月。應執行有期徒刑捌月。緩刑參年，緩刑期間付保護管束
，並應向指定之公益團體、地方自治團體或社區提供壹佰伍拾小
時之義務勞務。
     事  實
一、甲○○於民國97年4 月5 日15時許，在臺北縣三峽鎮○○路
    116 號飲用酒類，已因飲酒欠缺通常之注意力，而無安全駕
    駛車輛能力，仍於同日19時許，猶駕駛車牌號碼7609-FK 號
    自小客車，沿臺北縣三峽鎮○○路往角山方向行使，嗣同日
    22時50分許，行經臺北縣三峽鎮○○路134 巷10號前，本應
    注意車前狀況，並隨時採取必要之安全措施，及飲用酒類後
    ，其吐氣中酒精濃度超過每公升0.25毫克以上者，不得駕車
    ，而依當時夜間有照明、路面無缺陷、無障礙物、視距良好
    等情狀，並無不能注意之情事，竟因不勝酒力疏未注意前方
    動態，致先擦撞丙○○所有停放於路旁之車牌號碼MP-9925
    號（起訴書誤載為M9-9925 號）自小客車後，再追撞站於路
    旁之丁○○及其所有之停放於路旁車牌號碼AJ5-695 號重型
    機車，丁○○因而受有大腿、左肘及背部擦挫傷等傷害（過
    失傷害部分未經告訴）。甲○○肇事後，明知汽車駕駛人駕
    駛汽車肇事致人受傷，應即採取救護或其他必要措施，並向
    警察機關報告，不得駛離，且依當時情狀，亦已發現丁○○
    倒地而受有傷害，竟未下車為必要之安全救助，旋即駕車駛
    離現場而逃逸，經丁○○友人乙○○騎乘機車於前方約300
    公尺攔停，嗣經警到場處理，並當場測得其吐氣中所含酒精
    濃度達每公升0.96毫克。
二、案經臺北縣政府警察局三峽分局報告臺灣板橋地方法院檢察
    署檢察官偵查起訴。
    理  由
一、上開犯罪事實，均據被告甲○○於本院審理時坦承不諱，核
    與證人丙○○於警詢中、證人丁○○、乙○○於警詢及偵查
    中、證人即查獲警員黃敏忠於偵查中之證述相符。此外，復
    有刑法第185 條之3 案件測試觀察紀錄表、汽機車駕駛人酒
    後生理協調平衡檢測紀錄表、道路交通事故現場圖、道路交
    通事故調查報告表（一）（二）、車籍查詢資料、財團法人
    恩主公醫院診斷證明書、酒精濃度測定紀錄表各1 份、臺北
    縣政府警察局舉發違反道路交通管理事件通知單影本各2 紙
    及現場照片12幀附卷可稽，被告上開自白與事實相符，堪信
    其為真實。本案事證明確，被告犯行堪以認定，應予依法論
    科。
二、核被告甲○○所為，係犯刑法第185條之3之服用酒類不能安
    全駕駛動力交通工具而駕駛罪、同法第185條之4之肇事致人
    受傷而逃逸罪。被告所犯上開2 罪間，犯意各別，罪名互異
    ，應分論併罰。爰審酌被告並無犯罪紀錄，有臺灣高等法院
    被告前案紀錄表乙份在卷可稽，被告於酒後呼氣中酒精濃度
    高達每公升0.96毫克之情形下，仍駕車上路，顯然心存僥倖
    ，缺乏尊重其他用路人生命、財產安全之觀念，同時參酌其
    因酒精影響致不能安全駕駛之程度、造成被害人之損害、肇
    事後逃逸之情節，且事後已賠償被害人丁○○之損失，及其
    犯罪後均坦承犯行之態度等一切情狀，分別量處如主文所示
    之刑，並定其應執行之刑。又被告未曾因故意犯罪受有期徒
    刑以上刑之宣告，有上開前案紀錄表1 份在卷可佐，且被告
    業與被害人丁○○達成和解並賠償其損失，此據被害人丁○
    ○於偵查中陳述屬實，堪信被告已知其錯誤，且其經此偵審
    教訓後，當知所警惕，本院認尚無逕對被告施以短期自由刑
    之必要，自可先賦予被告適當之社會處遇，以期其能有效回
    歸社會，故上開對被告宣告之刑，以暫不執行為適當，爰依
    刑法第74條第1 項第1 款規定，諭知緩刑3 年，並斟酌其犯
    罪情節，爰命被告應向指定之公益團體、地方自治團體或社
    區提供150 小時之義務勞務，且於緩刑期間付保護管束。
據上論斷，應依刑事訴訟法第273 條之1 第1 項、第299 條第 1
項前段，刑法第185 條之3 、第185 條之4 、第51條第5 款、第
74 條 第1 項第1 款、第2 項第5 款、第3 項、第93條第1 項第
2 款，刑法施行法第1 條之1 第1 項，判決如主文。
本案經檢察官陳旻源到庭執行職務。
中    華    民    國    97    年    7     月    31    日
                  交通法庭  法  官  俞秀美
上列正本證明與原本無異。
如不服本判決，應於判決送達後10日內向本院提出上訴狀（應附
繕本）。告訴人或被害人如對於本判決不服者，應具備理由請求
檢察官上訴，其上訴期間之計算係以檢察官收受判決正本之日期
為準。
                            書記官  謝怡貞
中    華    民    國    97    年    7     月    31    日
附錄本判決論罪之法律條文：
中華民國刑法第185條之3：
服用毒品、麻醉藥品、酒類或其他相類之物，不能安全駕駛動力
交通工具而駕駛者，處一年以下有期徒刑、拘役或三萬元以下罰
金。
中華民國刑法第185條之4：
駕駛動力交通工具肇事，致人死傷而逃逸者，處六月以上五年以
下有期徒刑。


司法院資訊處製作；財團法人民間司法改革基金會備份。
